臺灣士林地方法院刑事裁定
110年度撤緩字第129號
聲  請  人  臺灣士林地方檢察署檢察官
受  刑  人  華顥洲




上列受刑人因妨害風化等案件（109 年度易字第723 號），經檢
察官聲請撤銷緩刑之宣告（110 年度執聲字第780 號），本院裁
定如下：
    主    文
聲請駁回。
    理    由
一、聲請意旨略以：受刑人即被告華顥洲（下稱受刑人）因妨害
    風化等案件，前經本院於民國109年12月31日以109年度易字
    第723號判決判處有期徒刑2月，緩刑2年，並應履行如該判
    決書附表二所示之事項，向被害人A女（真實姓名年籍均詳
    卷）支付新臺幣（下同）30萬元之損害賠償，而於110年2月
    2日確定在案。茲因受刑人尚未遵期支付剩餘9萬元之損害賠
    償，違反刑法第74條第2項第3款所定負擔情節重大，足認原
    宣告之緩刑難收其預期效果，而有執行刑罰之必要，已合於
    刑法第75條之1第1項第4款所定撤銷緩刑宣告之原因，爰依
    刑事訴訟法第476條之規定，聲請撤銷其緩刑之宣告等語。
二、按緩刑宣告，得斟酌情形，命犯罪行為人向被害人支付相當
    數額之財產或非財產上之損害賠償；又受緩刑之宣告違反第
    74條第2項第1款至第8款所定負擔情節重大，足認原宣告之
    緩刑難收其預期效果，而有執行刑罰之必要者，得撤銷其宣
    告，刑法第74條第2項第3款、第75條之1第1項第4款分別定
    有明文。又刑法緩刑制度係為促進惡性輕微之被告或偶發犯
    、初犯利於改過自新而設，所謂違反刑法第74條第2項第1 
    款至第8款所定負擔「情節重大」者，係指受刑人顯有履行
    負擔之可能，而隱匿或處分其財產、故意不履行、無正當事
    由拒絕履行或顯有逃匿之虞等情事而言；而刑法第75條之1 
    既已明定法院裁量之義務，則受刑人如有違反刑法第74條第
    2項第3款所定負擔情節重大之情形，是否已足認其所受緩刑
    之宣告難收其預期效果，而有撤銷緩刑宣告、執行刑罰之必
    要，尚須衡酌受刑人違反原判決所定履行期限之原因、其主
    觀所顯現之惡性及反社會性等相關情況決定之。
三、經查：
　㈠按緩刑之宣告應撤銷者，由受刑人所在地或其最後住所地之
    地方檢察官聲請該法院裁定之，刑事訴訟法第476條亦有明
    文。查受刑人之住所為新北市○○區○○街0號2樓，有戶役政資
    訊網站查詢-個人戶籍資料查詢結果1紙附卷可參，是本院就
    上開撤銷緩刑宣告之聲請，自得加以審究，合先敘明。
　㈡受刑人前因犯妨害風化案件，經本院於109年12月31日以109
    年度易字第723號判決判處有期徒刑2月，緩刑2 年，並應向
    A女支付30萬元之損害賠償，於110年2月2日確定在案，有上
    開案件判決書及臺灣高等法院被告前案紀錄表等件在卷為憑
    ，而受刑人於110年10月22日檢察官為本件聲請時，尚未支
    付剩餘之9萬元乙情，有A女陳報狀1紙附卷可稽，是受刑人
    已違反刑法第74條第2 項第3 款所定負擔乙節，堪可認定。
　㈢然查，A女於110年8月6日曾具狀表示受刑人未履行剩餘9萬元
    之損害賠償，經士林地方檢察署(下稱士林地檢署)檢察官聲
    請撤銷緩刑，經本院促請受刑人儘速履行支付A女之條件，
    受刑人旋即於110年8月30日支付剩餘之9萬元乙節，有淡水
    第一信用合作社110年8月30日匯出匯款條在卷為憑(見110年
    度撤緩字第96號卷第53頁)，本院復以110年度撤緩字第96號
    裁定聲請駁回確定，經本院依職權調取上開卷宗核閱無訛。
　㈣受刑人就原判決所定應向A女支付30萬元之損害賠償部分，先
    後業已支付21萬元，並已將剩餘之9萬元以匯款方式匯入A女
    指定之帳戶乙情，已如上述，惟A女於110年8月30日前某日
    更改姓名，致先前指定匯款帳戶之帳號與戶名不符，受刑人
    於匯款3日後方接獲銀行通知匯款失敗，事後受刑人即聯繫A
    女先前委任之律師，請其提供其他匯款資訊或改以匯款給律
    師，再由律師轉交A女等方法，皆遭拒絕，經本院聯繫受刑
    人，受刑人表示願以ATM轉帳方式，履行支付A女之條件，因
    受限於ATM每日轉帳金額有其上限，需要分批轉帳，其非不
    支付和解金等語，有本院公務電話紀錄表1紙在卷可稽（見
    本院卷第39頁），是受刑人確曾於110年8月30日匯款剩餘之
    9萬元，且於事後發現非因其個人因素導致匯款失敗，亦曾
    想方設法欲儘速履行上開款項，再者，受刑人經本院聯繫後
    ，旋即於110年11月1日至3日共轉帳9萬元至A女先前指定之
    帳戶，有中國信託銀行自動櫃員機交易明細在卷可憑（見本
    院卷第51頁），受刑人顯非故意不履行、無正當事由拒絕履
    行或顯有逃匿之虞等情形所致，復無相關資料可資佐證受刑
    人有履行負擔可能而隱匿或處分其財產之情事，自難認其有
    何違反刑法第74條第2 項第3 款所定負擔情節重大之情形。
　㈣本院審酌受刑人違反原判決所定履行期限之原因，認其主觀
    尚未顯現重大惡性及反社會性，尚難徒憑受刑人未遵期履行
    原緩刑宣告所定負擔，遽認已使本案原為促使惡性輕微之受
    刑人或偶發犯、初犯改過自新而宣告之緩刑，難收其預期之
    效果，而確有執行刑罰之必要。此外，復依卷內現存資料，
    亦無其他足認受刑人所受本案緩刑宣告難收預期效果之積極
    事證可供審酌。從而，本院仍得期待受刑人藉由本案緩刑之
    宣告，促使其知所警惕，端正品行，尚無以刑罰制裁取代緩
    刑宣告之必要，是檢察官聲請撤銷受刑人本案緩刑之宣告，
    非有理由，應予駁回。
據上論斷，應依刑事訴訟法第220條，裁定如主文。
中　　華　　民　　國　　110 　年　　11　　月　　4 　　日
                        刑事第五庭法  官  黃怡瑜
以上正本證明與原本無異。
對於本件裁定如有不服，應於送達後5 日內，向本院提出抗告書
狀，敘述抗告之理由，抗告於臺灣高等法院。
                                  書記官  林毓珊
中　　華　　民　　國　　110 　年　　11　　月　　4 　　日